【裁判字號】    97,交聲,251
【裁判日期】    970805
【裁判案由】    交管條例聲異
【裁判全文】
臺灣板橋地方法院交通事件裁定         97年度交聲字第251號
原處分機關  交通部公路總局臺北區監理所
異  議  人
即受處分人  甲○○
上列受處分人即異議人因違反道路交通管理處罰條例案件，對於
交通部公路總局臺北區監理所民國97年1 月24日所為之北監自裁
字第裁40-AB0000000號裁決處分，聲明異議，本院裁定如下：
    主  文
異議駁回。
    理  由
一、原處分意旨略以：異議人即受處分人甲○○所有之車牌號碼
    7T-0518 號自用小客車，於民國96年12月25日8 時10分許，
    行經臺北市○○街與濱江街口（機場北側道路），因於限速
    時速50公里路段，以時速70公里之速度行駛，超速20公里（
    20公里以上，未滿40公里），經臺北市政府警察局松山分局
    交通警察大隊以雷達自動電腦測速器照相採證，掣單逕行舉
    發後，受處分人提出申訴，經原處分機關函請舉發機關調查
    結果，仍認受處分人所有之該部汽車有於前揭路段超速行駛
    之違規行為，原處分機關乃依道路交通管理處罰條例第40條
    規定，裁處罰鍰（新臺幣）1,800 元，並依同條例第63條第
    1 項第1 款（裁決書漏載第1 款，爰予補充）規定記違規點
    數1 點。
二、異議人異議意旨略以：97年1 月14日收到超速罰單，內容限
    速50公里，經測得時速70公里，在1 月15日特別再至現場看
    前警示牌寫限速60公里，因限速60公里，經測速70公里，10
    公里是法定誤差值，所以此張罰單是有爭議；又於97年1 月
    23日收到申訴回函，交警告知設施在於96年12月25日前變更
    測速設施，我的車是在96年12月25日8 時10分被測得時速70
    公里，顯示交警尚無變更測速設施，另外，此路段交警會將
    限速50公里變更為限速60公里，證明此路段有可能已被申訴
    過一段時間，經過驗證是限速60公里為較合理，故不服原裁
    決處分，爰依法聲明異議云云。
三、按行車速度，依速限標誌或標線之規定，無速限標誌或標線
    者，行車時速不得超過50公里，道路交通安全規則第93條第
    1 項第1 款定有明文。次按汽車駕駛人，行車速度超過規定
    之最高時速，或低於規定之最低時速，除有第43條第1 項第
    2 款情形外，處1,200 元以上2,400 元以下罰鍰，並記違規
    點數1 點，復為道路交通管理處罰條例第40條、第63條第1
    項第1 款所明定。再按汽車駕駛人駕駛汽車，其行車速度超
    過規定之最高時速20公里以上未滿40公里，嗣為警逕行舉發
    ，而未逾舉發通知單上所載之應到案日期到案，經主管機關
    調查後仍認定有上開違規行為者，依違反道路交通管理事件
    統一裁罰基準表規定，須處以1,800 元之罰鍰。又汽車駕駛
    人之行為經以科學儀器取得證據資料證明其行為違規，當場
    不能或不宜攔截製單舉發者，得逕行舉發，道路交通管理處
    罰條例第7 條之2 第1 項第7 款亦著有明文。經查：
(一)、本件異議人甲○○所有之車牌號碼7T-0518 號自用小客車，
    於96年12月25日8 時10分許，在臺北市○○街與濱江街口（
    機場北側道路），因於限速時速50公里路段，以時速70公里
    之速度行駛，超速20公里（20公里以上，未滿40公里），經
    臺北市政府警察局松山分局交通分隊以雷達自動電腦測速器
    照相採證後，以北市警交大字第AB0000000 號舉發違反道路
    交通管理事件通知單逕行舉發等情，有臺北市政府警察局松
    山分局97年1 月9 日北市警交大字第AB0000000 號舉發違反
    道路交通管理事件通知單、採證照片1 幀附卷可稽，而異議
    人對其所有之前開自小客車於前揭時地以時速70公里之車速
    行經臺北市○○街與濱江街口（機場北側道路）之事實亦不
    爭執，此部分事實堪以認定。
(二)、雖異議人以：97年1 月23日收到申訴回函（應係指台北市政
    府警察局松山分局97年1 月21日北市警松分交字第09730061
    500 號函），於回函中記載有「請本市警察局交通警察大隊
    於96年12月25日前調整該路段既有測速照相相關設施」，而
    異議人違規時間為96年12月25日8 時10分許，卻被拍到70公
    里，是否當時尚未調整測速照相設施云云置辯；惟查，台北
    市交通管制工程處經檢討考量濱江街部分直線路段兩側土地
    之使用現況、道路路況寬敞及路型平直等因素，同意將東自
    鄰近濱江街457 巷口之劃分島缺口起，西至五汐高架橋兩側
    濱江街平面道路立體跨越橋東側出入口之濱江街直線路段速
    限，由現行管制50公里調升為60公里，以增進濱江街路段之
    行車順暢，預定自96年12月26日起實施；並請臺北市政府警
    察局交通警察大隊配合調整上述路段既有側速照相相關設施
    ，以符合案址交通管制，並請臺北市政府警察局交通警察大
    隊於96年12月25日前一併調整完成等情，有臺北市交通管制
    工程處96年12月19日北市交工規字第09634703300 號函1 紙
    在卷可憑；是以，異議人遭舉發之路段，即臺北市○○街與
    濱江街口，縱屬前揭函文中所稱調整速限之路段，然其調整
    速限後之實施日期依前揭函文所示，乃預定自96年12月26日
    起方行實施，則於96年12月26日0 時0 分前，該路段仍是適
    用舊有的限速標準50公里甚明，茲異議人違規時間既為96年
    12月25日8 時10分許，自應適用原限速50公里之規定，異議
    人前揭所辯，尚無足取。
四、綜上，異議人於前揭時、地駕駛上開自用小客車有超速之違
    規行為，事證明確，堪以認定，原處分機關據以援引上揭規
    定，裁處異議人罰鍰1,800 元，並記違規點數1 點，於法尚
    無不合，應予維持，本件異議為無理由，應予駁回。
據上論斷，應依道路交通管理處罰條例第87條第2 項，道路交通
案件處理辦法第19條，裁定如主文。
中    華    民    國    97    年     8    月    5     日
                  交通法庭  法  官  陳明偉
以上正本證明與原本無異
如不服本裁定應於送達後5日內向本院提出抗告狀
                            書記官  強梅芳
中    華    民    國    97    年     8    月    5     日


司法院資訊處製作；財團法人民間司法改革基金會備份。
